【裁判字號】    95,重訴,163
【裁判日期】    950822
【裁判案由】    返還代墊款
【裁判全文】
臺灣高雄地方法院民事判決            95年度重訴字第163號
 原      告  台灣土地銀行股份有限公司
 法定代理人  丙○○
 訴訟代理人  李慶榮律師
             孫守濂律師
 被      告  樺園營造股份有限公司
 兼法定代理  丁○○
 人
 被      告  甲○○
                       樓
             乙○○
 上  四  人
 訴訟代理人  楊昌禧律師
             梁育誠律師
上列當事人間返還代墊款事件，本院於民國95年8月4日言詞辯
論終結，判決如下：
      主      文
被告應連帶給付原告新台幣壹億壹仟伍佰壹拾捌萬伍仟零陸拾肆
元；及其中新台幣伍仟伍佰玖拾貳萬玖仟捌佰貳拾捌元自民國九
十五年五月三十一日起至清償日止，按週年利率百分之七點二五
四計算之利息暨按應繳利息百之二十計算之違約金。
訴訟費用由被告連帶負擔。
本判決於原告以新台幣參仟捌佰參拾玖萬陸仟元供擔保後得假執
行；但被告如以新台幣壹億壹仟伍佰壹拾捌萬伍仟零陸拾肆元供
擔保後，得免為假執行。
      事實及理由
一、原告主張：被告樺園營造股份有限公司 (下稱樺園公司)於
    81年5 月向高雄市政府工務局 (下稱市府新工處)承 攬高雄
    市多目標使停車場新建工程，依約應繳交履約保證金
    70,230,000元，惟樺園公司邀約原告為履約保證金之保證人
    ，由原告所屬苓雅分司與樺園公司於81年5 月28日共同出具
    履約保證金保證書，約定如定作人市府新工處認定樺園公司
    未依約履行時，一經定作人書面通知，原告苓雅分行即代樺
    園公司撥付上開金額之保證金予定作人，原告就被告公司是
    否違約不履行並無任何爭執之餘地；樺園公司並與原告約定
    若原告代給付保證金，樺園公司應返還代墊款及自代償日起
    至清償日止，按原告基本利率計算之利息及違約金，被告丁
    ○○、甲○○、乙○○為被告樺園公司之連帶保證人；市府
    新工處以被告施工進度嚴重落後不能如期完工為由，於82年
    12月8 日對被告解除契約，並發函要求原告為被告給付履約
    保證金，原告於83年4 月18日給付70,230,000元履約保證金
    予市府新工處；原告於同日以樺園公司在原告苓雅分行之定
    期存款本息共14,307,172元為抵銷，樺園公司尚應返還原告
    55,922,828元及如附表所示之利息違約金；爰依兩造委任履
    約保證契約約定之法律關係為請求；又市府新工處依保證書
    之約定向原告請求，非無法律上原因而受利益；另原告已於
    83年4 月22日聲請假扣押，有中斷時效之事由，並未罹於時
    效自明。並聲明：(一)被告應給付原告55,922,828元，及自83
    年4 月18日起至95 年5月30日止，如附表所示之利息違約金
    ；及自95年5 月31 日 起至清償日止，按週年利率7.254%計
    算之利息暨按應繳利息20% 計算之違約金 (95年7 月12日更
    正訴之聲明狀)。(二)原告願供擔保請准宣告假執行。
二、被告則以：原告應於樺園公司未依約履行契約時，始有墊付
    保證金予高雄市政府之義務，而高雄市政府依投標須知24條
    、押標金保證金暨其他擔保作業辦法第20條第2 項第4 款規
    定，須因可歸責於樺園公司之事由致高雄市政府合法解約或
    終止契約時，高雄市政府始得向原告請求給付履約保證金，
    樺園公司並無不履行契約情事，高雄市政府82年12月8 日對
    樺園公司解除契約並不合法，原告無墊付履約保證金之義務
    ，原告墊付履約保證金使高雄市政府無法律上原因而受利益
    ，致原告受有損害，原告應向高雄市政府請求返還履約保證
    金；履約保證金為高雄市政府預先擬妥之定型化契約，如任
    由高雄市政府認定樺園公司是否違約，顯然違反民法222 條
    禁止規定，依民法第71條規定亦屬無效，又上開約定屬附合
    契約對告有重大不利益顯失公平，依民法第247 條之1 規定
    亦屬無效，原告以無效之約定作為墊付履約保證金之依據，
    自不得請求被告返還；另被告曾於82年12月17日、83 年1月
    21日函原告表示高雄市政府片面解約並不合法生解約效力，
    原告放棄民法保證人應有之抗辯權而給付，且違背受任人應
    以善良管理人之注意義務處理委任事務之規定，違反民法第
    742 、第535 條規定，應自負其責；另原告依委任契約第1
    條第1 項約定無為樺園公司墊付履約保證金之義務，原告不
    得請求被告返還代墊款；高雄市政府於91年6 月4 日函表示
    欲將履約保證金退還原告，原告拒絕受領，顯然欠缺權利保
    護要件，如何承受高雄市政府對樺園公司之債權，請求樺園
    公司返還代墊款；原告既不得向樺園公司請求返還代墊款，
    被告丁○○、甲○○、乙○○自無給付之義務；又縱原告得
    請求返還代墊款，原告請求利息或遲延利息超過5 年部分，
    請求權已罹於時效、且原告在83年4 月18日已以對樺園公司
    之存款債務為抵銷，縱可計算遲延利息，本金應以
    55,922,828 元 為基礎計算、另高雄市政府於91年間欲返還
    履約保證金，惟原告拒絕受領，則原告自拒絕受領時起，依
    法不得向被告請求給付利息。並聲明：(一)原告之訴及假執行
    之聲請均駁回。(二)如受不利判決，願供擔保請准免為假執行
    。
三、兩造不爭執事項：
  (一)被告樺園公司於81年5 月向市府新工處承攬高雄市多目標使
    停車場新建工程，依約應繳交履約保證金70,230,000元，惟
    樺園公司邀約原告為履約保證金之保證人，由原告所屬苓雅
    分司與樺園公司於81年5 月28日共同出具履約保證金保證書
    ，約定如定作人市府新工處認定樺園公司未依約履行時，一
    經定作人書面通知，原告苓雅分行即代樺園公司撥付上開金
    額之保證金予定作人，有高雄市政府工務局新建工程處高
    市工新契壹字第084 號工程契約、委任保證契約書、履約保
    證金保證書、本票等為證。
  (二)市府新工處於82年12月8 日以樺園公司施工進度嚴重落後、
    不能如期完工為由而對被告解除契約，並發函原告要求依履
    約保證金保證書約定給付履約保證金，原告於83年4 月18日
    墊付70,230,000元履約保證金予市府新工處，有市府新工處
    83年4 月12日八三高市工新(三)字第5387號函、原告苓雅分行
    83年4月18日83苓放字第083號函為憑。
  (三)原告對被告有存款本息債務合計14,307,172元，原告並於墊
    付上開履約保證金後，以上開債務與被告之返還保證金債務
    互為抵銷。
  (四)樺園公司於82年12月17日、83年1 月21日函原告表示高雄市
    政府所為片面解約並不合法，不生解約效力，請原告暫緩撥
    付履約保證金，有樺園公司樺園業字第82126 號函、83005
    號函足參。
  (五)樺園公司請求市府新工處給付工程款，並提出台灣省土木技
    師公會及高雄市土木技師公會鑑定報告主張樺園公司承攬上
    開工程無法施工係因高雄市政府設計錯誤，經本院84年重訴
    字第224 號、台灣高等法院高雄分院85年重上字第106 號、
    88 重 上更(一)字第1 號，判決樺園公司一部勝訴，其後樺園
    公司與市府新工處於91年8 月5 日在台灣高等法院高雄分院
    91年重上更(二)字第2 號同一事件更審審理中成立訴訟上和解
    ，市府新工處同意給付樺園公司已完成未付之工程款、漏列
    緊急暨其他工程投入損失、已施作未完成工程投入損失、機
    具設備費用投入損失，樺園公司亦捨棄部分請求，有上開判
    決及和解筆錄可憑。
四、兩造爭執事項：
  (一)原告於83年4 月18日依市府新工處之要求而墊付
    70,230,000元履約保證金，是否合於契約之約定？
  (二)被告抗辯履約保證金保證書契約關於原告應於受高雄市政府
    書面通知時即有代墊履行保證金義務之約定，違反民法第
    222 條禁止規定，依民法71條規定屬無效之約定，且為免除
    或減輕高雄市政府責任、加重原告責任，對原告重大不利益
    ，顯失公平，依民法第247 條之1 為無效之約定，本件原告
    應於樺園公司確實未依工程契約之約定履行時，始有墊付履
    約保證金之義務，有無理由？
  (三)被告抗辯原告為受任人未以善良管理人之注意義務，違背樺
    園公司之指示而給付履約保證金予市府新工處，依民法第
    535 條規定，應自負其責，不得請求被告返還，有無理由？
  (四)被告關於縱原告得請求返還代墊款，原告請求利息或遲延利
    息超過5 年部分，請求權已罹於時效之抗辯，有無理由？
  (五)被告所為高雄市政府於91年間欲返還履約保證金，惟原告拒
    絕受領，則原告自拒絕受領時起，依法不得向被告請求給付
    利息之抗辯，有無理由？
  (六)原告主張為有理由時，得請求金額以若干為合理？
五、就兩造爭執事項，本院判斷意見如下：
  (一)原告於83年4 月18日依市府新工處之要求而墊付
    70,230,000元履約保證金，是否合於契約之約定？
  (1)按解釋契約，固須探求當事人立約時之真意，不能拘泥於契
    約之文字，但契約文字業已表示當事人真意，無須別事探求
    者，即不得反捨契約文字而更為曲解 (最高法院17年上字第
    1118號判例意旨參照)。查兩造所定委任保證契約約定保證
    範圍以保證立約人樺園公司履行與市府新工處所訂工程契約
    應負義務為限，保證總額以新臺幣70,230,000元為限，但得
    分批辦理之，其分批保證之金額、期限及內容以原告所簽發
    之保證文件為準；原告與樺園公司共同出具交付定作人市府
    新工處之履約保證金保證書第二項則約定「本履約保證金屬
    於懲罰性質之違約金，非損害賠償總額預定之性質，承包商
    與定作人簽訂上項工程契約後，定作人認定承包商未依工程
    契約書之規定履行契約時，一經定作人書面通知本行後，當
    即撥付前項保證金總額，絕不推諉拖延。定作人得自行處理
    該款，無需經過任何法律或行政程序，本行亦絕不提出任何
    異議，並放棄民法第七四五條所規定之先訴抗辯權。」，是
    兩造共同出具之履約保證金保證書既明白約定係以定作人認
    定承包商是否未依工程契約書之約定為履行，一經定作人書
    面通知，原告即應撥付保證金，而無需經過任何法律或行政
    程序，原告絕不提出任何異議，則依兩造與市府新工處之契
    約約定，於市府新工處通知被告有違約情事並要求原告依約
    給付履約保證金時，原告本有依約給付履約保證金之義務，
    並無實體審查市府新工處之認定樺園公司違反工程契約約定
    是否有理由之餘地，是原告於83年4 月18日依市府新工處之
    要求而墊付70,230,000元履約保證金，應認合於契約之約定
    ，並無疑義。
  (2)被告樺園公司雖辯稱，曾分別於82年12月17日、83年1 月21
    日函請原告暫緩撥付履約保證金予高雄市政府，原告違反樺
    園公司指示，未依民法第752 條規定為抗辯，原告應自負其
    責，不得請求被告樺園公司返還等語。然查工程履約保證金
    保證書之性質並非民法上保證債務之性質，而係基於當事人
    之特別約定代負履約保證責任及賠償之性質，依原告與樺園
    公司共同出具之履約保證金保證書上開約定內容以觀，足見
    本件履約保證金係樺園公司於訂約時即應繳交予市府新工處
    者，僅得以經許可之保證人出具之履約保證金保證書代之，
    提出履約保證金保證書之主要目的在於代替付款而非擔保工
    程依約履行，故本件原告所出具之履約保證金保證書實為代
    樺園公司支付履約保證金之承諾，其性質乃屬承攬人應繳交
    定作人履約保證金之替代，而係以擔保該履約保證金之交付
    的目的，與民法上之具從屬性之保證契約並不相同，履約保
    證金保證契約具有獨立性，不以主債務之發生為必要，並非
    民法第739 條之保證契約，原告自無從依民法第752 條之規
    定對市府新工處抗辯，被告此部分之抗辯並無理由。
  (二)被告抗辯履約保證金保證書契約關於原告應於受高雄市政府
    書面通知時即有代墊履行保證金義務之約定屬定型化契約，
    違反民法第222 條禁止規定，依民法71條規定屬無效之約定
    ，且為免除或減輕高雄市政府責任、加重原告責任，對原告
    重大不利益，顯失公平，依民法第247 條之1 為無效之約定
    ，本件原告應於樺園公司確實未依工程契約之約定履行時，
    始有墊付履約保證金之義務，有無理由？
  (1)查原告依與樺園公司共同出具之履約保證金保證書之約定，
    確有於受市府新工處通知時即給付履約保證金之義務已如前
    述，樺園公司雖以履約保證金保證書上開約定為定型化契約
    ，免除市府新工處責任，違法民法222 條禁止規定，為無效
    之約定，然查，樺園公司為一有能力承攬總金額高達數億元
    重大工程之營造公司 (本件工程，有相關民事判決可參)，
    原告則為公立銀行，兩者均非無任何資力之經濟上弱者，如
    認市府新工處所定契約為定型化契約，豈有無任何反對意見
    而自願出具履約保證金保證書之理，況樺園公司與原告既均
    非經濟上弱者，市府新工處則為政府機關，應認係立於平等
    位階而訂立本件契約，亦不能認為屬定型化契約，所訂契約
    內容亦無因違反民法第222 條規定，而應依同法71條規定視
    為無效之可能。
  (2)樺園公司另抗辯上開約定依民法第247 條之1 規定，該約款
    應屬無效；然樺園公司係法人且具有承攬重大工程能力，顯
    非一般通常之消費者，理應熟悉契約之簽訂，就契約具有磋
    商及要求修改之能力，而委任保證契約書及履約保證金保證
    書之約定，並無免除市府新工處責任，或加重樺園公司之責
    任及對其有何重大不利益，且被告等人該約定條款加重其責
    任及對其有重大不利益亦未舉證以實其說，所為關於依民法
    第247 條之1 規定，抗辯上開約定應屬無效之詞，為無理由
    ，不足採信。
  (三)被告抗辯原告為受任人未以善良管理人之注意義務，違背樺
    園公司之指示而給付履約保證金予市府新工處，依民法第
    535 條規定，應自負其責，不得請求被告返還，有無理由？
    查原告與樺園公司間所訂委任契約書確為委任契約，固為兩
    造所不爭執，雖樺園公司曾2 度指示與市府新工處之工程契
    約並無違約情事，要求原告暫緩給付履約保證金，然原告依
    契約約定並無實體審查市府新工處解除契約有無理由之權限
    ，而應依市府新工處之認定即給付履約保證金予市府新工處
    已如前述，應認原告未依被告指示而暫緩給付履約保證金予
    市府新工處，並未違反受任應盡之善良管理人注意義務，被
    告此部分抗辯亦無理由。
  (四)被告關於縱原告得請求返還代墊款，原告請求利息或遲延利
    息超過5 年部分，請求權已罹於時效之抗辯，有無理由？
  (1)按利息、紅利、租金、贍養費、退職金及其他1 年或不及1
    年之定期給付債權，其各期給付請求權，因5 年間不行使而
    消滅，固為民法第126條所明定；惟按債權人對債務人開始
    執行行為或聲請強制執行者，請求權之消滅時效因而中斷；
    時效中斷以當事人、繼承人，受讓人之間為限始有效力，民
    法第129 條第2項第5款、第138條分別定有明文。又按假扣
    押及假處分裁判之執行，雖僅係保全性質，但可認為權利人
    已有行使權利之明確表示，故消滅時效因開始此等執行行為
    而中斷。本件原告於83年4 月22日已就本件代墊款及約定之
    遲延利息聲請實施假扣押，有原告所提出民事假扣押聲請狀
    足憑，被告亦未為爭執 (被告95年7 月4 日答辯(三)狀第11頁
    ，僅爭執假扣押非屬民法第129 條第2 項第5 款中斷時效之
    事由)， 是依上開說明，原告關於利息之請求未罹於時效應
    可認定，被告此部分抗辯亦無理由。
  (2)原告本件本金之計算係以55,922,828元為基礎計算，有原告
    所提計算書附表可參，被告此部分抗辯亦無必要，併為明
    。
  (五)被告所為高雄市政府於91年間欲返還履約保證金，惟原告拒
    絕受領，則原告自拒絕受領時起，依法不得向被告請求給付
    利息之抗辯，有無理由？
    又債務人無為一部清償之權利，民法第318 條第1 項前段定
    有明文。被告另抗辯高雄市政府於91年間欲返還履約保證金
    ，惟原告拒絕受領，則原告自拒絕受領時起，依法不得向被
    告請求給付利息；惟查，高雄市政府固於91年6 月4 日以高
    市府工新字第0910014976號函原告表示就履約保證金將與樺
    園公司進行返還履約保證金之程序，固有被告所提上開函文
    可參 (95年5 月8 日答辯狀被證6)，然就依約定應按基本利
    率計算之約定利息部分，並未併為給付，依上開說明，原告
    拒絕受領，不能認為應付遲延責任。
  (六)原告主張為有理由時，得請求之金額以若干為合理？
    原告主張為有理由既如前述，則依兩造訂立之委任保證契約
    第2 條約定「前條保證事項到期立約人 (樺園公司)應 如期
    履行並將其辦理情形隨時函知貴行 (原告)， 屆時如立約人
    延未履行而由貴行代償保證款項時，除立約人、連帶保證人
    及擔保提供人均願遵守另向貴行簽訂之約定書所列各條款約
    定外，願自貴行代償日起，至立約人清償之日止按貴行基本
    放款利率計付利息及六個月內按應繳利息之一成，逾六個月
    ，則就超過部分按應繳利息之二成加付違約金。」，有兩造
    所訂之上開契約書為佐，且被告對依原告所提如附表所示計
    算出之利息、違約金總數額不爭執，並自陳如原告主張有理
    由時，上開總數額為正確 (95年7 月11日言詞辯論筆錄)，
    自應認為原告請求除本金55,922,828元外，包括利息
    49,567,214元及違約金9,695,022 元，合計為115,185,064
    元及其中本金55,929,828元自95年5 月31日起至清償日止，
    按週年利率7.254%計算之利息暨按應繳利息20% 計算之違約
    金，均有理由。而被告丁○○、甲○○、乙○○為上開委任
    保證契約之連帶保證人，亦有契約書為憑，並為兩造所不爭
    執，自應依契約約定負連帶保證人責任。
六、綜上所述，原告依兩造間委任保證契約之約定，請求被告給
    付115,185, 064元及其中本金55,929,828元自95年5 月31日
    起至清償日止，按週年利率7.254%計算之利息暨按應繳利息
    20% 計算之違約金，為有理由，應予准許。
五、兩造分別陳明願供擔保請准宣告假執行或免為假執行，核無
    不合，爰分別酌定相當擔保金額准許之。
六、本件因事證已臻明確，兩造其餘攻擊、防禦方法及所為立證
    ，經核與判決之結果不生影響，無庸逐一論述，又原告已撤
    回依民法第749 條關於保證人求償權之主張 (95年7 月7 日
    民事陳明狀)， 被告關於此部分之抗辯，即毋庸再為論述，
    併予說明。
七、據上論結：本件原告之訴為有理由，依民事訴訟法第85 條
    第2 項、第390 條、第392 條第2 項，判決如主文。
中    華    民    國    95    年    8     月    22    日
                  民事第一庭    法  官  林玉心
正本係照原本作成。
如不服本判決，應於送達後20日內，向本院提出上訴狀並表明上
訴理由，如於本判決先事後送達前提起上訴者，應於判決送達後
10日日補提上訴理由書（須附繕本）。
中    華    民    國    95    年    8     月    22    日
                                書記官  吳韻芳
附表
┌───────┬──────┬───┬───┬──────┬─────────┐
│本金 (新台幣) │起息日      │  天數│ 利率 │   利息     │   違 約  金      │
├───────┼──────┼───┼───┼──────┼─────────┤
│   55,922,828 │1994/4/18   │   49 │  8.05│    604,350 │          60,435  │
├───────┼──────┼───┼───┼──────┼─────────┤
│   55,922,828 │1994/6/6    │  117 │  7.85│  1,407,184 │         140,719  │                                                                          │
├───────┼──────┼───┼───┼──────┼─────────┤
│   55,922,828 │1994/10/1   │   14 │  8.05│    172,671 │          17,267  │
├───────┼──────┼───┼───┼──────┼─────────┤
│   55,922,828 │1994/10/15  │  264 │  8.05│  3,256,088 │         651,218  │                                                                          │
├───────┼──────┼───┼───┼──────┼─────────┤
│   55,922,828 │1995/7/6    │   40 │  7.9 │    484,154 │          96,381  │
├───────┼──────┼───┼───┼──────┼─────────┤
│   55,922,828 │1995/8/15   │  286 │  7.7 │  3,374,062 │         674,812  │                                                                          │
├───────┼──────┼───┼───┼──────┼─────────┤
│   55,922,828 │1996/5/27   │   80 │  7.5 │    919,279 │         183,856  │
├───────┼──────┼───┼───┼──────┼─────────┤
│   55,922,828 │1996/8/15   │   19 │  7.4 │    215,418 │          43,084  │                                                                          │
├───────┼──────┼───┼───┼──────┼─────────┤
│   55,922,828 │1996/9/3    │   50 │  7.35│    563,059 │         112,612  │
├───────┼──────┼───┼───┼──────┼─────────┤
│   55,922,828 │1996/10/23  │  227 │  7.3 │  2,538,896 │         507,779  │                                                                          │
├───────┼──────┼───┼───┼──────┼─────────┤
│   55,922,828 │1997/6/7    │   62 │ 7.275│    691,068 │         138,214  │
├───────┼──────┼───┼───┼──────┼─────────┤
│   55,922,828 │1997/8/8    │  182 │  7.4 │  2,063,476 │         412,695  │                                                                          │
├───────┼──────┼───┼───┼──────┼─────────┤
│   55,922,828 │1998/2/6    │   12 │ 7.875│    144,786 │          28,957  │
├───────┼──────┼───┼───┼──────┼─────────┤
│   55,922,828 │1998/2/18   │  169 │  7.85│  2,032,603 │         406,521  │                                                                          │
├───────┼──────┼───┼───┼──────┼─────────┤
│   55,922,828 │1998/8/6    │   56 │  7.75│    664,945 │         132,989  │
├───────┼──────┼───┼───┼──────┼─────────┤
│   55,922,828 │1998/10/1   │   22 │  7.7 │    259,543 │          51,909  │                                                                          │
├───────┼──────┼───┼───┼──────┼─────────┤
│   55,922,828 │1998/10/23  │   10 │  7.68│    117,668 │          23,534  │
├───────┼──────┼───┼───┼──────┼─────────┤
│   55,922,828 │1998/11/2   │   23 │  7.66│    269,931 │          53,986  │                                                                          │
├───────┼──────┼───┼───┼──────┼─────────┤
│   55,922,828 │1998/11/25  │   14 │  7.64│    163,877 │          32,775  │
├───────┼──────┼───┼───┼──────┼─────────┤
│   55,922,828 │1998/12/9   │   58 │  7.52│    668,255 │         133,651  │                                                                          │
├───────┼──────┼───┼───┼──────┼─────────┤
│   55,922,828 │1999/2/5    │  733 │  7.49│  8,411,667 │       1,682,333  │
├───────┼──────┼───┼───┼──────┼─────────┤
│   55,922,828 │2001/2/7    │   30 │  7.39│    339,674 │          67,935  │                                                                          │
├───────┼──────┼───┼───┼──────┼─────────┤
│   55,922,828 │2001/3/9    │   25 │  7.38│    282,678 │          56,536  │
├───────┼──────┼───┼───┼──────┼─────────┤
│   55,922,828 │2001/4/3    │   27 │ 7.375│    305,086 │          61,017  │                                                                          │
├───────┼──────┼───┼───┼──────┼─────────┤
│   55,922,828 │2001/4/30   │   23 │ 7.365│    259,536 │          51,907  │
├───────┼──────┼───┼───┼──────┼─────────┤
│   55,922,828 │2001/5/23   │   51 │ 7.355│    574,710 │         114,942  │                                                                          │
├───────┼──────┼───┼───┼──────┼─────────┤
│   55,922,828 │2001/7/13   │   41 │ 7.347│    461,520 │          92,304  │
├───────┼──────┼───┼───┼──────┼─────────┤
│   55,922,828 │2001/8/23   │   29 │ 7.337│    325,996 │          65,199  │                                                                          │
├───────┼──────┼───┼───┼──────┼─────────┤
│   55,922,828 │2001/9/21   │   14 │  7.3 │    156,584 │          31,317  │
├───────┼──────┼───┼───┼──────┼─────────┤
│   55,922,828 │2001/10/5   │   35 │  7.28│    390,387 │          78,077  │                                                                          │
├───────┼──────┼───┼───┼──────┼─────────┤
│   55,922,828 │2001/11/9   │   54 │  7.15│    591,556 │         118,311  │
├───────┼──────┼───┼───┼──────┼─────────┤
│   55,922,828 │2002/1/2    │  180 │  7.07│  1,949,792 │         389,958  │                                                                          │
├───────┼──────┼───┼───┼──────┼─────────┤
│   55,922,828 │2002/7/1    │  135 │  6.97│  1,441,660 │         288,332  │
├───────┼──────┼───┼───┼──────┼─────────┤
│   55,922,828 │2002/11/13  │   76 │ 6.845│    797,046 │         159,409  │
├───────┼──────┼───┼───┼──────┼─────────┤
│   55,922,828 │2003/1/28   │  154 │  6.67│  1,573,776 │         314,755  │                                                                          │
├───────┼──────┼───┼───┼──────┼─────────┤
│   55,922,828 │2003/7/1    │  464 │  6.61│  4,699,111 │         939,822  │
├───────┼──────┼───┼───┼──────┼─────────┤
│   55,922,828 │2004/10/7   │   89 │  6.71│    914,974 │         182,995  │                                                                          │
├───────┼──────┼───┼───┼──────┼─────────┤
│   55,922,828 │2005/1/4    │   84 │ 6.775│    871,936 │         174,387  │
├───────┼──────┼───┼───┼──────┼─────────┤
│   55,922,828 │2005/3/29   │   98 │ 6.855│  1,029,271 │         205,854  │                                                                          │
├───────┼──────┼───┼───┼──────┼─────────┤
│   55,922,828 │2005/7/5    │   78 │ 6.955│    831,166 │         166,233  │
├───────┼──────┼───┼───┼──────┼─────────┤
│   55,922,828 │2005/9/21   │   97 │ 7.055│  1,048,492 │         209,698  │                                                                          │
├───────┼──────┼───┼───┼──────┼─────────┤
│   55,922,828 │2005/12/27  │   45 │ 7.075│    487,793 │          97,559  │
├───────┼──────┼───┼───┼──────┼─────────┤
│   55,922,828 │2006/2/10   │   89 │ 7.175│    978,381 │         195,676  │                                                                          │
├───────┼──────┼───┼───┼──────┼─────────┤
│   55,922,828 │2006/5/10   │   21 │ 7.245│    233,106 │          46,621  │
├───────┼──────┼───┼───┼──────┼─────────┤
│   55,922,828 │2006/5/31   │      │      │            │                  │                                                                          │
├───────┴──────┼───┼───┼──────┼─────────┤
│   合  計                   │ 4405 │      │49,567,214  │       9,695,022  │
├──────────────┴───┴───┴──────┼─────────┤
│利息違約金總計                                            │      59,262,236  │
├─────────────────────────────┼─────────┤
│本金、利息違約金總計                                      │     115,185,064  │
└─────────────────────────────┴─────────┘


司法院資訊處製作；財團法人民間司法改革基金會備份。
